最高法院刑事判決　　　　　　　　　 111年度台上字第3650號
上　訴　人　黃民安



上列上訴人因加重詐欺等罪案件，不服臺灣高等法院中華民國11
1年5 月18日第二審判決（111年度上訴字第55號，起訴案號：臺
灣新北地方檢察署110 年度偵緝字第1581號），提起上訴，本院
判決如下：
    主  文
上訴駁回。
    理  由
一、依刑事訴訟法第377 條規定，提起第三審上訴，應以原判決
    違背法令為理由，係屬法定要件；而上訴第三審法院之案件
    ，是否以判決違背法令為上訴理由，應就上訴人之上訴理由
    書狀加以審查。如果上訴理由書狀並未具體指摘原判決不適
    用何種法則或如何適用不當，或所為指摘，顯與法律規定得
    為第三審上訴理由之違法情形不相適合時，均應認其上訴為
    不合法律上之程式，予以駁回。
二、本件原判決維持第一審對上訴人黃民安犯如第一審判決附表
    編號1至5所示各罪科處之宣告刑及定應執行刑部分之判決，
    駁回上訴人就此部分在第二審之上訴，已詳敘其如何審酌量
    刑之理由。
三、是否依刑法第59條規定酌減其刑及刑之量定，均屬事實審法
    院得依職權裁量之事項，原判決就上訴人請求依刑法第59條
    規定減輕其刑乙節，已經說明：上訴人自承係因積欠地下錢
    莊債務，始擔任詐欺集團「車手頭」工作，難認客觀上有足
    以引起一般同情之情形，無從依刑法第59條規定減輕其刑之
    旨；復敘明：第一審判決於量刑時，已依刑法第57條規定，
    綜合審酌其所列各款之一切情狀，包括審酌上訴人犯罪情節
    、所生損害、犯後態度等各節，並於法定刑範圍內，予以量
    定，客觀上並無明顯濫權或輕重失衡之情形，亦未違反比例
    原則，而無何違法或不當致構成應撤銷之事由可言；又本件
    上訴人所犯各罪定應執行刑之範圍為有期徒刑1年以上，6年
    6 月以下，而第一審已整體考量上訴人各項犯罪均為參與同
    一詐欺集團期間所為，犯罪類型之同質性甚高，行為態樣、
    手段近似，責任非難重複性程度較高，於定刑上有較大之酌
    減空間，而定其應執行有期徒刑2年2月，已屬寬厚從輕，難
    認有逾越法律規定範圍，或濫用裁量權限之違法情形，亦難
    認為有何過重之處，因認第一審所處之刑及所定應執行刑，
    均屬允當，而予維持之旨，於法核無違誤。上訴意旨猶執相
    同之說詞，稱上訴人犯後坦承犯行，態度良好，且係因積欠
    債務誤觸法網，而有可憫恕之事由，指摘原判決未適用刑法
    第59條規定減刑及量刑過重，而有違誤云云，無非係就屬原
    審量刑職權之適法行使及原判決已說明事項，徒憑己見，任
    意指摘，要難謂為適法之第三審上訴理由。是本件上訴不合
    法律上之程式，應予駁回。
據上論結，應依刑事訴訟法第395條前段，判決如主文。
中    華    民    國   111    年    7     月    27    日
                  刑事第九庭審判長法  官  蔡  彩  貞  
                                  法  官  鄧  振  球  
                                  法  官  梁  宏  哲  
                                  法  官  周  盈  文  
                                  法  官  蔡  廣  昇  
本件正本證明與原本無異
                                  書記官
中    華    民    國   111    年    8     月    2     日